【裁判字號】    96,訴,3934
【裁判日期】    970131
【裁判案由】    毒品危害防制條例
【裁判全文】
臺灣板橋地方法院刑事判決              96年度訴字第3934號
公  訴  人  臺灣板橋地方法院檢察署檢察官
被      告  甲○○
                    （現於臺灣臺北監獄臺北分監另案執行）
上列被告因毒品危害防制條例案件，經檢察官提起公訴（96年度
毒偵字第8135號），本院判決如下：
    主  文
甲○○無罪。
    理  由
一、公訴意旨略以：被告甲○○前於民國91年間因施用毒品案件
    ，經本院裁定送勒戒處所觀察、勒戒後，認無繼續施用毒品
    之傾向，於91年5 月10日釋放出所，並由台灣板橋地方法院
    檢察署檢察官以91年度毒偵字第366 號為不起訴處分確定；
    又於94年間因施用毒品，經本院94年度訴字第877 號判處應
    執行有期徒刑8 月確定，於95年7 月6 日縮短刑期執行完畢
    。詎仍不知悔改，再基於施用毒品之犯意，於96年8 月30日
    下午2 時48分為警採尿前回溯96小時內某時，在不詳處所，
    施用第二級毒品安非他命（以下均稱安非他命）。嗣於同日
    下午1 時10分許，為警在臺北縣三重市○○○路251 號前查
    獲，因認被告所為係犯毒品危害防制條例第10條第2 項施用
    第二級毒品罪。
二、按被告未經審判證明有罪確定前，推定其為無罪；又犯罪事
    實應依證據認定之，無證據不得認定犯罪事實；又不能證明
    被告犯罪者，應諭知無罪之判決，刑事訴訟法第154 條第1
    項、第2 項及第301 條第1 項分別定有明文。又事實之認定
    ，應憑證據，如未能發現相當證據，或證據不足以證明，自
    不能以推測或擬制之方法，為裁判基礎（最高法院40年度臺
    上字第86號判例參照）。
三、公訴人認被告犯有施用第二級毒品罪，係以被告前有毒品觀
    察勒戒之前科，被告於觀察、勒戒執行完畢5 年內，其尿液
    檢體經化驗結果，發現有安非他命陽性反應為主要論據。然
    被告甲○○堅決否認有公訴意旨所稱施用安非他命犯行，辯
    稱：伊於為警採尿前96 小 時內，僅有施用第一級毒品海洛
    因，此部分並經本院以96年度訴字第3994號判決確定，然其
    並無施用安非他命，尿液鑑定報告也是呈現安非他命陰性反
    應等語。
四、經查：
  (一)訊據被告堅決否認涉有上開罪嫌，且被告於96年8 月30日下
    午2 時48分許為警所採集之尿液，經送臺灣尖端先進生技醫
    藥股份有限公司先以酵素分析法（ＥＩＡ）之初步檢驗結果
    ，雖呈安非他命類陽性反應，惟經再以氣相層析質譜儀法（
    ＧＣ／ＭＳ）進行確認檢驗結果，則係呈安非他命類陰性反
    應，有該科技公司96年9 月7 日濫用藥物尿液檢驗報告1 份
    （見偵查卷第9 頁）在卷可憑。而氣相層析質譜儀分析法（
    ＧＣ／ＭＳ）為目前國內最為精密之檢驗方法，在物質的判
    斷上有若指紋鑑定，為美國司法判決上認定之依據，亦據行
    政院國軍退除第01855 號函闡釋綦詳，從而被告上開所採尿
    液以氣相層析質譜儀法（ＧＣ／ＭＳ）進行確認檢驗結果，
    既為甲基安非他命類之陽性反應，顯見被告在經警採尿前之
    96小時內某時點，應無施用安非他命之事實。被告抗辯其於
    96年8 月30日為警採尿前回溯96小時內並無施用安非他命等
    語，核與上揭檢驗結果相符，自屬可信。
  (二)此外，檢察官於本案亦未提出被告持有或施用安非他命之器
    物作為證明被告涉有施用安非他命罪行之證據，是本件並無
    尿液檢驗報告或其他積極證據可供證明被告於上開時間內確
    有施用安非他命之犯行。是以，依卷附證據，本院尚無從形
    成對於被告有罪認定之確切心證，此部分犯行應屬不能證明
    ，爰依法就被告被訴施用第二級毒品罪部分，為被告無罪之
    諭知。
據上論斷，應依刑事訴訟法第301條第1項，判決如主文。
本件經檢察官江祐丞到庭執行職務。
中    華    民    國    97    年    1     月    31    日
                  刑事第十一庭  法  官  邱景芬
上列正本證明與原本無異。
如不服本判決，應於判決送達後十日內敘明上訴理由，向本院提
出上訴狀（應附繕本），上訴於臺灣高等法院。
                                書記官  曾千庭
中    華    民    國    97    年    2     月    4     日


司法院資訊處製作；財團法人民間司法改革基金會備份。
